【裁判字號】    96,訴,4280
【裁判日期】    970227
【裁判案由】    毒品危害防制條例
【裁判全文】
臺灣板橋地方法院刑事判決              96年度訴字第4280號
公  訴  人  臺灣板橋地方法院檢察署檢察官
被      告  甲○○
                  （現另案在臺灣臺北監獄臺北分監執行中）
上列被告因違反毒品危害防制條例案件，經檢察官提起公訴（96
年度毒偵字第6456號、第6613號），嗣因被告於本院準備程序中
就被訴事實為有罪之陳述，本院告知被告簡式審判程序之旨，並
聽取當事人之意見後，由本院合議庭裁定改由受命法官獨任依簡
式審判程序進行，判決如下：
    主  文
甲○○犯如附表所示之各罪，均累犯，各處如附表所示之宣告刑
，應執行有期徒刑貳年肆月，扣案之海洛因共計貳拾包（總淨重
玖點零玖陸壹公克）、甲基安非他命共玖包（總淨重拾肆點陸
柒公克），均沒收銷燬之，扣案之上開毒品之外包裝袋共計貳拾
玖個、吸食器貳組、塑膠袋伍拾壹個，均沒收之。
    事  實
一、甲○○前於90年間，因施用毒品案件，先後二次經觀察、勒
    戒後，均認無繼續施用毒品之傾向，分別由臺灣板橋地方法
    院檢察署檢察官以90年度毒偵字第1750號、臺灣士林地方法
    院檢察署檢察官以90年度毒偵字第2002號為不起訴處分確定
    ；再於91年間，因施用第二級毒品案件，經臺灣板橋地方法
    院檢察署檢察官聲請強制戒治並起訴，強制戒治部分，由本
    院以91年度毒聲字第3242號裁定令入戒治處所施以強制戒治
    ，嗣經本院以92年度毒聲字第1017號裁定停止戒治，所餘戒
    治期間，付保護管束，迄至92年10月10日期滿執行完畢，起
    訴部分，則經本院以91年度易字第3375號判決有期徒刑6 月
    ，並於92年1 月27日確定；再於同年間，因轉讓第二級毒品
    案件，經本院以91年度訴字第953 號判決有期徒刑8 月，並
    於91年9 月19日確定；上開二罪名，嗣經本院以92年度聲字
    第350 號裁定應執行有期徒刑1 年確定，業於93年1 月10日
    執行完畢。另於95年間，因竊盜案件，經本院以95年度簡字
    第6171號判決有期徒刑5 月確定，於96年1 月15日易科罰金
    執行完畢。詎仍不知悔改，於前開強制戒治執行完畢後之五
    年內，復分別基於施用第一級毒品海洛因、第二級毒品甲基
    安非他命之犯意，為下列行為：(一)於96年5 月23日某時，在
    臺北縣新莊市○○路○ 段241 號8 樓之住處內分別以將海洛
    因摻入香菸後點燃後吸食之方式，施用第一級毒品海洛因，
    及以將甲基安非他命置入其自己臨時組裝而成之玻璃吸食器
    ，用火燒烤成煙霧後吸食之方式，施用第二級毒品甲基安非
    他命，嗣為警於同日22時20分許在上址查獲，並扣得海洛因
    1 大包及4 小包（總淨重3.75公克）、甲基安非他命1 包（
    原淨重3.42公克，驗餘淨重3.407 公克）、甲基安非他命吸
    食器2 組及注射針筒1 支；(二)於96年7 月11日凌晨3 時許，
    在其臺北縣三重市○○街27巷8 號2 樓住處內，分別以同前
    方式，施用第一級毒品海洛因及第二級毒品甲基安非他命，
    嗣為警於同年月12日18時30分許，在臺北縣三重市○○街27
    巷2 號前查獲，並扣得海洛因1 包（淨重0.17 1公克、驗餘
    淨重0.1661公克）、甲基安非他命2 小包（總淨重4.68公克
    ，驗餘總淨重4.66公克）；(三)於96年7 月16日16時許，在臺
    北縣三重市○○街27巷8 號2 樓住處內，分別以同前之方式
    ，施用第一級毒品海洛因及第二級毒品甲基安非他命，嗣為
    警於同日19時許，在臺北縣三重市○○街及龍門路口查獲，
    並當場在甲○○身上查獲甲基安非他命2 包（總淨重0.7 公
    克），再於同日19時30分許，由甲○○帶同員警，至臺北縣
    三重市○○街27巷8 號2 樓其住處，扣得海洛因9 包（淨重
    計4.75公克）、甲基安非他命4 包（總淨重5.6 公克，惟起
    訴書誤載本次起獲之安非他命共8 包，淨重計7 公克，應予
    更正）、及供分裝毒品用之塑膠袋51個；(四)於96年8 月19日
    20時許及96年8 月21日9 時許為警採尿時回溯96小時內某時
    ，在臺北縣蘆洲市○○街58號5 樓其住處內及不詳處所，分
    別以同前之方式，施用第一級毒品海洛因及第二級毒品甲基
    安非他命，嗣為警於96年8 月21日7 時35分許，在臺北縣三
    重市○○路及三信路口查獲，並扣得海洛因5 包（總淨重0.
    43公克）等物。
二、案經臺北縣政府警察局新莊分局、臺北縣政府警察局三重分
    局報告暨臺北市政府警察局中正第一分局、臺北市政府警察
    局中山分局移送臺灣板橋地方法院檢察署檢察官偵查起訴。
    理  由
壹、程序方面：
    查本件被告甲○○所犯並非死刑、無期徒刑、最輕本刑為三
    年以上有徒刑之罪或高等法院管轄第一審案件，而其於準備
    程序進行中，被告先就被訴事實為有罪之陳述，經法官告知
    簡式審判程序之旨，並聽取公訴人及被告之意見後，本院認
    適宜改依簡式審判程序進行，爰依刑事訴訟法第273 條之1
    第1 項、第284 條之1 規定，由本院合議庭以裁定由受命法
    官獨任進行簡式審判程序，合先敘明。
貳、實體方面：
一、上揭事實，業據被告甲○○於警詢、偵查及本院審理時坦承
    不諱，復有搜索扣押筆錄暨扣押物品目錄表共4 份、查獲現
    場暨扣案物品照片共計37幀存卷可稽，及如事實欄所述扣案
    物品（扣案注射針筒1 支除外）可資佐證。又被告為警四度
    查獲時所採其尿液送驗結果，均係呈安非他命類（含甲基安
    非他命）陽性反應及嗎啡陽性反應，此有臺北縣政府警察局
    新莊分局偵辦煙毒麻醉藥品案被移送人姓名及代碼對照表（
    代碼編號：H0 000000） 、臺北市政府警察局中正一分局偵
    辦毒品案件尿液檢體委驗單（尿液檢體編號：028431）、臺
    北市政府警察局中山分局偵辦毒品案件尿液檢體委驗單（尿
    液檢體編號：01 6761） 、臺北縣政府警察局三重分局查獲
    毒品案件被移送者姓名代碼對照表（編號代號：0000000000
    ）、台灣檢驗科技股份有限公司於96年6 月6 日、同年9 月
    7 日分別出具之濫用藥物尿液檢驗報告（報告編號：CH/200
    7/51064 、CH/2007/81989） 共2 份、台灣尖端先進生技醫
    藥股份有限公司分別於96年7 月20日、同年月27日出具之濫
    用藥物檢驗報告（報告序號：中正一-6、中山-29） 共2 份
    在卷可稽。再者，被告為警先後4 次查獲時所扣案疑似毒品
    之物，經送鑑驗結果，依序如下：(一)白色粉末共5 包，淨重
    合計3.75公克，空包裝總重1.39公克，均檢出含海洛因成分
    ，有法務部調查局濫用藥物實驗室調科壹字00000000000 號
    鑑定書1 份在卷可稽；透明結晶1 包，淨重3.42公克，因鑑
    驗使用0.013 公克，驗餘淨重3.407 公克，呈甲基安非他命
    陽性反應，有台灣檢驗科技股份有限公司於96年6 月6 日出
    具之濫用藥物檢驗報告（報告編號：CH/2007/50987）1份在
    卷可稽。(二)白色粉末1 包，淨重0.171 公克，取樣0.0049公
    克，驗餘重0.1661公克，檢出海洛因成分，有交通部民用航
    空局航空醫務中心航藥鑑字第0961021 號毒品鑑定書1 份存
    卷可考；白色透明結晶體2 包，總淨重4.68公克，各取0.01
    公克化驗，餘4.66公克，均檢出甲基安非他命成分，有臺北
    市政府警察局96年7 月27日北市鑑毒字第637 號鑑驗通知書
    1 份在卷可稽。(三)白色粉末9 包，總毛重7.15公克，總淨重
    4.75公克，經以煙毒品驗A 包試劑初步檢驗結果，呈海洛因
    反應；透明結晶體共計6 包，總毛重7. 3公克，總淨重共6.
    3 公克，經以煙毒品驗A 包試劑初步檢驗結果，呈安非他命
    反應，有臺北市政府警察局中山分局查獲涉嫌毒品危害防治
    條例毒品初步鑑驗報告書共3 份存卷可憑。(四)白色粉末5 包
    ，均檢出含海洛因成分，合計淨重0.43公克（空包裝總重1.
    63公克），有法務部調查局96年9 月7 日調科壹字第096230
    65830 號鑑定書1 份在卷可按。綜上，應認被告有於前揭各
    犯罪時、地，施用第一級毒品海洛因及第二級毒品甲基安非
    他命之行為甚明。又查，被告於90年間，因施用毒品案件，
    先後二次經觀察、勒戒後，均認無繼續施用毒品之傾向，分
    別由臺灣板橋地方法院檢察署檢察官以90年度毒偵字第1750
    號、臺灣士林地方法院檢察署檢察官以90年度毒偵字第2002
    號為不起訴處分確定；再於91年間，因施用第二級毒品案件
    ，經臺灣板橋地方法院檢察署檢察官聲請強制戒治並起訴，
    強制戒治部分，由本院以91年度毒聲字第3242號裁定令入戒
    治處所施以強制戒治，嗣經本院以92年度毒聲字第1017號裁
    定停止戒治，所餘戒治期間，付保護管束，迄至92年10月10
    日期滿執行完畢，此有上開不起訴處分書2 份、臺灣高等法
    院被告前案紀錄表在卷可稽。綜上所述，足認被告前經強制
    戒治執行完畢釋放後，五年內再犯本件施用第一、二級毒品
    犯行。本案事證明確，被告犯行堪以認定，應依法論科。
二、查海洛因及甲基安非他命，分屬於毒品危害防制條例第2 條
    第2 項第1 、2 款所規定之第一、二級毒品，核被告所為，
    各係犯毒品危害防制條例第10條第1 項、第2 項之施用第一
    、二級毒品罪。被告施用前後持有第一、二級毒品之低度行
    為，各為進而施用第一、二級毒品之高度行為所吸收，均不
    另論罪。被告所犯如附表所示八項罪名，犯意各別，行為互
    殊，應予分論併罰。又其於於95年間，因竊盜案件，經本院
    以95年度簡字第6171號判決有期徒刑5 月確定，於96年1 月
    15日易科罰金執行完畢，此有上述前科表附卷可稽，被告於
    五年內故意再犯有期徒刑以上之本件上開各罪，均為累犯，
    各應依刑法第47條第1 項規定，加重其刑。審酌被告有多次
    施用毒品前科，品行非佳，且曾經強制戒治執行完畢，竟再
    為本件施用毒品犯行，顯見其不思悔改，自制力亦顯不佳，
    足以戕害其身心，滋生其他犯罪，惡化治安，嚴重損及公益
    ；惟另考量被告於犯後已坦承犯行，而其施用毒品行為於本
    質上係屬自我戕害行為，反社會性之程度應屬較低等一切情
    狀，各量處如主文所示之刑，併定其應執行之刑，以資懲儆
    。又扣案之海洛因共計20包（總淨重9.0961公克）、甲基安
    非他命共9 包（驗餘總淨重14.367公克），既分屬當場查獲
    之第一級毒品、第二級毒品，爰依毒品危害防制條例第18條
    第1 項前段規定，宣告沒收銷燬之。至上開毒品之外包裝袋
    共計29個，分別係用於包裹上開毒品，防其裸露、潮濕，便
    於攜帶施用，係預備供被告施用毒品所用之物，且係被告所
    有，此據被告於本院審理時供述明確；另扣案之吸食器2 組
    ，係被告所有供其施用甲基安非他命所用之物，而扣案之塑
    膠袋51個，則係被告所有，預備供其分裝上開兩種毒品以供
    施用時所用之物，亦據被告供明在卷，故上開物品均應依刑
    法第38條第1 項第2 款規定，併予宣告沒收之。此外，扣案
    之注射針筒1 支，被告於本院審理時堅稱並非其所有，且非
    供其施用海洛因所用，復查無確切證據證明此事，自無從併
    予諭知沒收，附此陳明。
據上論斷，應依刑事訴訟法第273 條之1 第1 項、第299 條第1
項前段，毒品危害防制條例第10條第1 項、第2 項、第18條第1
項前段，刑法第11條、第47條第1 項、第51條第5 款、第38條第
1 項第2 款，判決如主文。
本案經檢察官江祐丞到庭執行職務。
中    華    民    國    97    年    2     月    27    日
                  刑事第十一庭法  官  林淑婷
以上判決正本證明與原本無異。
如不服本判決，應於送達後十日內，向本院提出上訴狀（上訴書
狀應敘述具體理由）。
                              書記官  林金良
中    華    民    國    97    年    2     月    27    日
附錄本案論罪科刑法條全文：
毒品危害防制條例第十條
施用第一級毒品者，處六月以上五年以下有期徒刑。
施用第二級毒品者，處三年以下有期徒刑。
 附表
┌──┬──────┬───────┬──────────────────────┐
│編號│犯 罪 時 間 │  罪      名  │宣  告  刑                                  │
├──┼──────┼───────┼──────────────────────┤
│1   │96年5 月23日│施用第一級毒品│有期徒刑柒月，扣案之海洛因共伍包（淨重合計│
│    │某時        │              │點柒伍公克），均沒收銷燬之，扣案之上開毒品外│
│    │            │              │包裝袋共伍個，均沒收之。                    │
├──┼──────┼───────┼──────────────────────┤
│2   │96年5 月23日│施用第二級毒品│有期徒刑月，扣案之甲基安非他命壹包（驗餘淨│
│    │某時        │              │重點肆零柒公克），沒收銷燬之，扣案之上開毒│
│    │            │              │品外包裝袋壹個、吸食器貳組，均沒收之。      │
├──┼──────┼───────┼──────────────────────┤
│3   │96年7月11日 │施用第一級毒品│有期徒刑柒月，扣案之海洛因壹包（驗餘淨重零點│
│    │凌晨3時許   │              │壹陸陸壹公克）沒收銷燬之，扣案之上開毒品之外│
│    │            │              │包裝袋壹個，沒收之。                        │
├──┼──────┼───────┼──────────────────────┤
│4   │96年7月11日 │施用第二級毒品│有期徒刑月，扣案之甲基安非他命貳包（驗餘總│
│    │凌晨3時許   │              │淨重肆點陸陸公克）沒收銷燬之，扣案之上開毒品│
│    │            │              │之外包裝袋貳個，均沒收之。                  │
│    │            │              │                                            │
├──┼──────┼───────┼──────────────────────┤
│5   │96年7 月16日│施用第一級毒品│有期徒刑柒月，扣案之海洛因玖包（淨重肆點柒伍│
│    │16時許      │              │公克），均沒收銷燬之，扣案之上開毒品之外包裝│
│    │            │              │袋玖個、塑膠袋伍拾壹個，均沒收之。          │
├──┼──────┼───────┼──────────────────────┤
│6   │96年7 月16日│施用第二級毒品│有期徒刑月，扣案之甲基安非他命陸包（總淨重│
│    │16時許      │              │陸點公克）沒收銷燬之，扣案之上開毒品之外包│
│    │            │              │裝袋陸個、塑膠袋伍拾壹個，均沒收之。        │
├──┼──────┼───────┼──────────────────────┤
│7   │96年8 月19日│施用第一級毒品│有期徒刑柒月，扣案之海洛因伍包（總淨重零點肆│
│    │20時許      │              │公克）沒收銷燬之，扣案之上開外包裝袋伍個，│
│    │            │              │均沒收之。                                  │
├──┼──────┼───────┼──────────────────────┤
│8   │96年8 月21日│施用第二級毒品│有期徒刑月。                              │
│    │9 時許為警採│              │                                            │
│    │尿前回溯96小│              │                                            │
│    │時內之某時  │              │                                            │
├──┴──────┴───────┴──────────────────────┤
│應執行刑：有期徒刑貳年肆月，扣案之海洛因共貳拾包（總淨重玖點零玖陸壹公克）、甲基│
│安非他命共玖包（總淨重拾肆點陸柒公克），均沒收銷燬之，扣案之上開毒品之外包裝袋│
│共計貳拾玖個、吸食器貳組、塑膠袋伍拾壹個，均沒收之。                            │
└────────────────────────────────────────┘


司法院資訊處製作；財團法人民間司法改革基金會備份。
